臺灣高雄地方法院民事裁定　　　　　　100年度監宣字第378號
聲　 請　 人　沈朝斌
受監護宣告人　沈世雄
上列聲請人聲請監護宣告等事件，本院裁定如下：
    主    文
宣告沈世雄（男，民國○○年○月○○日生，身分證統一編號：Ｚ0000
00000號）為受監護宣告之人。
選定聲請人沈朝斌（男，民國○○年○月○○日生，身分證統一編號
：Ｚ000000000號）為受監護宣告人沈世雄之監護人。
指定沈姬燕（女，民國○○年○○月○○日生，身分證統一編號：Ｚ000
000000號）為會同開具財產清冊之人。
聲請程序費用由受監護宣告人沈世雄負擔。
    理    由
一、聲請意旨略以：應受監護宣告人沈世雄為聲請人沈朝斌之父
    ，沈世雄於民國99年1月因腦出血及水腦症，致不能為意思
    表示或受意思表示，或不能辨識其意思表示之效果，然因需
    處理不動產之事宜，為此，依民法第14條第1項、民事訴訟
    法第597條第1項規定，准予對沈世雄為監護宣告，並選定聲
    請人沈朝斌為沈世雄之監護人；指定沈姬燕為會同開具財產
    清冊之人等語。
二、按「對於因精神障礙或其他心智缺陷，致不能為意思表示或
    受意思表示，或不能辨識其意思表示之效果者，法院得因本
    人、配偶、四親等內之親屬、最近一年有同居事實之其他親
    屬、檢察官、主管機關或社會福利機構之聲請，為監護之宣
    告」，98年11月23日修正生效之民法第14條第1 項定有明文
    ；次按「法院為監護之宣告時，應依職權就配偶、四親等內
    之親屬、最近一年有同居事實之其他親屬、主管機關、社會
    福利機構或其他適當之人選定一人或數人為監護人，並同時
    指定會同開具財產清冊之人」，98年11月23日修正生效之民
    法第1111條第1 項亦有明文規定。經查：
  (一)聲請人主張之上開事實，業據其提出病症暨失能診斷證明書
    、建佑醫院診斷證明書、身心障礙手冊、戶籍謄本、同意書
    等件為證，並經本院於100年11月1日上午10時30分許，在高
    雄市林園區建佑醫院鑑定人黃昭榮醫師（現為建佑醫院神經
    外科醫師）面前訊問沈世雄，法官當場點呼沈世雄姓名三次
    ，沈世雄無反應，繼續昏睡中，使用鼻餵管餵食。四肢無異
    狀。鑑定人黃昭榮醫師認為：沈世雄重度失智末期，肺部不
    好，慢性肺阻塞疾病，無法說話，無法溝通，無法自主性運
    動，近似植物人狀態，日常生活起居皆需專人照顧。屬失智
    症，腦神經退化，屬因精神障礙及其他心智缺陷致不能為意
    思表示或受意思表示，或不能辨識其意思表示之效果。（見
    本院卷100年11月1日之勘驗筆錄）。綜合上情，堪認沈世雄
    已因精神障礙及其他心智缺陷，致不能為意思表示或受意思
    表示，或不能辨識其意思表示之效果，爰依法宣告沈世雄為
    受監護宣告之人。
  (二)又聲請人聲請選定由其擔任沈世雄之監護人乙節，查聲請人
    沈朝斌為沈世雄之子，平常由其照顧沈世雄，了解其財務狀
    況，且全體兄弟姊妹均同意由其擔任沈世雄之監護人等情，
    故選任沈朝斌為沈世雄之監護人，尚符合其最佳利益，爰選
    定沈朝斌為沈世雄之監護人，其應負責護養、照顧及妥善治
    療沈世雄身體及生活，並依民法第1112條之規定，其於執行
    有關受監護人之生活、護養療治及財產管理之職務時，應尊
    重受監護人之意思，並考量其身心狀態與生活狀況。
  (三)另聲請人聲請指定沈姬燕擔任會同開具財產清冊之人乙節，
    查沈姬燕為沈世雄之女，亦了解沈世雄之財務狀況，本院認
    由其擔任會同開具財產清冊之人，尚無不當，爰依上揭法條
    規定，指定沈姬燕擔任會同開具財產清冊之人。
三、又依民法第1113條準用同法第1099條、1099條之1 之規定，
    於監護開始時，監護人對於受監護宣告人沈世雄之財產，應
    會同沈姬燕，於2 個月內開具財產清冊並陳報法院，於完成
    並陳報法院前，監護人對於受監護人之財產，僅得為管理上
    必要之行為，附此敘明。
四、依民事訴訟法第608條第1項，裁定如主文。
中    華    民    國    100    年    11    月    8   日
                     家事法庭  法  官  劉建利
以上正本證明與原本無異。
本件不得抗告（主文第一項依法不得抗告；第二、三項亦經當事
人捨棄抗告，亦不得抗告）。
中    華    民    國    100    年    11  月    8    日
                               書記官  張金蘭